---
title: "Covid19 Paraná - BR"
output: 
  flexdashboard::flex_dashboard:
    orientation: rows
    theme: flatly
    social: menu
    source_code: embed
    vertical_layout: fill
---

```{r setup, include=FALSE}
library(flexdashboard)

#------------------ Parameters ------------------
# Set colors
# https://www.w3.org/TR/css-color-3/#svg-color
confirmed_color <- "purple"
active_color <- "#1f77b4"
recovered_color <- "forestgreen"
death_color <- "red"


#------------------ Data ------------------
library(dplyr)
load("coronavirus.RData")


df <- coronavirus %>% 
#  dplyr::filter(date == max(date)) %>%
  dplyr::group_by(Province.State, type) %>%
  dplyr::summarise(total = sum(cases)) %>%
  tidyr::pivot_wider(names_from =  type, 
                     values_from = total) %>%
  dplyr::arrange(-confirmed) %>%
  dplyr::ungroup() 

df$Province.State=factor(df$Province.State,levels = c(as.character(df$Province.State)))



#head(df)

df_daily <- coronavirus %>% 
  dplyr::group_by(date, type) %>%
  dplyr::summarise(total = sum(cases, na.rm = TRUE)) %>%
  tidyr::pivot_wider(names_from = type,
                     values_from = total) %>%
  dplyr::arrange(date) %>%
  dplyr::ungroup() %>%
  dplyr::mutate(confirmed_cum = cumsum(confirmed),
                death_cum = cumsum(death))


df1 <- coronavirus %>% dplyr::filter(date == max(date))


#for map
library(rgdal)
estados <- readOGR(dsn = "estados_2010.shp", layer = "estados_2010") 
neStates <- subset(estados, estados$sigla %in% c("PR"))



```


Resumo
=======================================================================
  Row
-----------------------------------------------------------------------


### Dia {.value-box}

```{r}
valueBox(value = paste(format(max(df_daily$date), "%d/%m/%Y"), "", sep = ""), 
         caption = "Data da atualização dos dados", 
         icon = "far fa-calendar-alt", 
         color = 'thistle')
```

### Confirmados {.value-box}


```{r}
valueBox(value = paste(format(sum(df$confirmed), big.mark = ","), "", sep = " "),
         caption = "Total de casos confirmados no Paraná", 
         icon = "fas fa-user-md", 
         color = confirmed_color)
```


### Mortos {.value-box}


```{r}

valueBox(value = paste(format(sum(df$death, na.rm = TRUE), big.mark = ","), " (",
                       round(100 * sum(df$death, na.rm = TRUE) / sum(df$confirmed), 1), 
                       "%)", sep = ""),
         caption = "Total de mortes no Paraná (mortalidade %)", 
         icon = "fas fa-heart-broken", 
         color = death_color)
```


### Municípios com casos confirmados 

```{r}
municipios <- round((length(unique(df$Province.State))/399)*100,2)
gauge(municipios, min = 0, max = 100, symbol = '%',
       gaugeSectors(
  success = c(0, 30), warning = c(31, 60), danger = c(61, 100)
  ))
```

Row
-----------------------------------------------------------------------
  
### Casos por cidades (top 30)

```{r daily_summary}

plotly::plot_ly(data = df[1:20,], 
                x = ~ Province.State, 
                y = ~ confirmed, 
                # text =  ~ confirmed, 
                # textposition = 'auto',
                type = "bar", 
                name = "Active",
                marker = list(color = active_color)) %>%
  plotly::add_trace(y = ~ death, 
                    # text =  ~ death, 
                    # textposition = 'auto',
                    name = "Death",
                    marker = list(color = death_color)) %>%
  plotly::layout(barmode = 'stack',
                 yaxis = list(title = "Total de Casos"),
#                              type = "log"),
                 xaxis = list(title = ""),
                 hovermode = "compare",
                 margin =  list(
                   # l = 60,
                   # r = 40,
                   b = 10,
                   t = 10,
                   pad = 2))

```




Map
=======================================================================

**Map**
 
```{r}
library(leaflet)
library(leafpop)
library(purrr)


cv_data_for_plot <- coronavirus %>% 
  dplyr::filter(cases > 0) %>% 
  dplyr::group_by(Country.Region,Province.State,Lat,Long,type) %>% 
  dplyr::summarise(cases = sum(cases)) %>% 
  dplyr::mutate(log_cases = 2 * log(cases)) %>% 
  dplyr::ungroup()

cv_data_for_plot.split <- cv_data_for_plot %>% split(cv_data_for_plot$type)
pal <- colorFactor(c("orange", "red"), domain = c("confirmed", "death"))
map_object <- leaflet(neStates) %>% addProviderTiles(providers$Stamen.Toner) %>% 
  addPolygons(color = "#444444", weight = 1, smoothFactor = 0.5,
              opacity = 1.0, fillOpacity = 0.3,
              highlightOptions = highlightOptions(color = "white", weight = 1,
                                                  bringToFront = TRUE))

names(cv_data_for_plot.split) %>%
  purrr::walk( function(df) {
    map_object <<- map_object %>%
      addCircles(data=cv_data_for_plot.split[[df]],
                       lng=~Long, lat=~Lat,
                       #                 label=~as.character(cases),
                       color = ~pal(type),
                       stroke = FALSE,
                       fillOpacity = 0.8,
                       radius = ~log_cases*1000,
                       popup =  leafpop::popupTable(cv_data_for_plot.split[[df]],
                                                    feature.id = FALSE,
                                                    row.numbers = FALSE,
                                                    zcol=c("type","cases","Province.State")),
                       group = df,
                       #                 clusterOptions = markerClusterOptions(removeOutsideVisibleBounds = F),
                       labelOptions = labelOptions(noHide = F,
                                                   direction = 'auto'))
  })
map_object %>%
  addLayersControl(
    overlayGroups = names(cv_data_for_plot.split),
    options = layersControlOptions(collapsed = FALSE) ) 

```


Previsão
=======================================================================
Row
-----------------------------------------------------------------------


### Estado PR


```{r, include=FALSE}
#REgression

library(gamlss)

ly=log(df_daily$confirmed_cum)
d=order(df_daily$date)
ddn=data.frame(ly,d)
#View(df_daily)
#a.exp(b*t) <=> log(a) + b*time = b0+b1*time
#m1=lm(ly~d)
#max(df_daily$date)

m1=gamlss(ly~pb(d),sigma.fo=~pb(d),data=ddn)

datanew=data.frame(d=c((max(d)):(max(d)+3)))
datanew$y=round(exp(predict(m1,newdata = datanew)))
datanew$date=c(max(df_daily$date)+c(0:3))

```


```{r, predct}
plotly::plot_ly(data = df_daily) %>%
  plotly::add_trace(x = ~ date,
                    y = ~ confirmed_cum,
                    type = "scatter",
                    mode = "lines+markers",
                    name = "Confirmados",
                    line = list(color = confirmed_color),
                    marker = list(color = confirmed_color)) %>% 
    plotly::add_trace(x = c(max(df_daily$date),max(df_daily$date)), 
                      y =c(0,max(datanew$y)), 
                    mode = "lines",name = 'Hoje',type = "scatter",
                    line = list(shape = 'spline', color = 'steelblue1', width= 1, dash = 'dash'))%>%
    plotly::add_trace(x = ~ datanew$date,
                    y = ~ datanew$y,
                    type = "scatter",
                    mode = "lines",
                    name = "Previsão",
                    line = list(color = confirmed_color,shape = 'spline', width= 1, dash = 'dash'))%>% 
  plotly::add_trace(x = ~ date,
                    y = ~ death_cum,
                    type = "scatter",
                    mode = 'lines+markers',
                    name = "Mortes",
                    line = list(color = death_color),
                    marker = list(color = death_color)) %>%
  #  plotly::add_annotations(x = as.Date("2020-03-01"),
  #                          y = 42716,
  #                          text = paste("# of recovered cases surpass", 
  #                                       "<br>", 
  #                                       "the # of active cases"),
  #                          xref = "x",
  #                          yref = "y",
  #                          arrowhead = 5,
  #                          arrowhead = 3,
  #                          arrowsize = 1,
  #                          showarrow = TRUE,
#                          ax = -10,
#                          ay = 90) %>%
plotly::layout(title = "",
               yaxis = list(title = "Acumulado de casos (PR)"),
               xaxis = list(title = "Data"),
               legend = list(x = 0.1, y = 0.9),
               hovermode = "compare")


```

Row {data-width=400}
-----------------------------------------------------------------------


### 6 cidades com maior número de casos


```{r, include=FALSE}
#for prediction 2
citis=df[1:20,1] #take biggest
class(citis)<-'vector'
cidade=confirmado=dia1=dia2=dia3=c()

for(i in 1:6){
  
  covid=subset(coronavirus,coronavirus$Province.State==citis$Province.State[i])  
  
  df_daily2 <- covid %>% 
    dplyr::group_by(date, type,) %>%
    dplyr::summarise(total = sum(cases, na.rm = TRUE)) %>%
    tidyr::pivot_wider(names_from = type,
                       values_from = total) %>%
    dplyr::arrange(date) %>%
    dplyr::ungroup() %>%
    dplyr::mutate(confirmed_cum = cumsum(confirmed),
                  death_cum = cumsum(death))
  
  df_daily2=df_daily2[,c(1,4,5)]
  
  ly=log(df_daily2$confirmed_cum)
  d=order(df_daily2$date)
  ddn=data.frame(ly,d)
  
  m1=gamlss(ly~pb(d),data=ddn)
  
  datanew=data.frame(d=c((max(d)+1):(max(d)+3)))
  datanew$y=round(exp(predict(m1,newdata = datanew)))
  
  cidade=c(cidade,as.character(citis$Province.State[i]))
  confirmado=c(confirmado,last(df_daily2$confirmed_cum))
  dia1=c(dia1,datanew$y[1]-last(df_daily2$confirmed_cum))
  dia2=c(dia2,datanew$y[2]-datanew$y[1])
  dia3=c(dia3,datanew$y[3]-datanew$y[2])
}


dff<-data.frame(cidade,confirmado,dia1,dia2,dia3)
dff<-data.frame(cidade,confirmado,dia1,dia2,dia3)
dff$cidade=factor(dff$cidade,levels = c(as.character(dff$cidade)))
```


```{r}
plotly::plot_ly(data = dff, 
                x = ~ cidade, 
                y = ~ confirmado, 
                # text =  ~ confirmed, 
                # textposition = 'auto',
                type = "bar", 
                name = "Confirmados",
                marker = list(color = 'dodgerblue')) %>%
  plotly::add_trace(y = ~ dia1, 
                    # text =  ~ death, 
                    # textposition = 'auto',
                    name = "Casos após 1 dia",
                    marker = list(color = 'blue')) %>%
  plotly::add_trace(y = ~ dia2, 
                    # text =  ~ death, 
                    # textposition = 'auto',
                    name = "Casos após 2 dias",
                    marker = list(color = 'mediumblue')) %>%
#  plotly::add_trace(y = ~ dia3, 
#                    # text =  ~ death,  
#                    # textposition = 'auto',
#                    name = "Casos após 3 dias",
#                    marker = list(color = 'navy')) %>%
  plotly::layout(barmode = 'stack',
                 yaxis = list(title = "Total de Casos"),
                 #                              type = "log"),
                 xaxis = list(title = ""),
                 hovermode = "compare",
                 margin =  list(
                   # l = 60,
                   # r = 40,
                   b = 10,
                   t = 10,
                   pad = 2))
```

Row{data-width=400}


Evolução
=======================================================================


```{r}
library(ggplot2)
library(ggmap)
library(maps)
library(ggthemes)
library(raster)
library(gganimate)
library(gifski)


acumulados <- coronavirus %>% 
  dplyr::group_by(date,type, Province.State,Lat,Long) %>%
  dplyr::summarise(total = sum(cases, na.rm = TRUE)) %>%
  tidyr::pivot_wider(names_from = type,
                     values_from = total) %>%
  dplyr::ungroup() %>% 
  dplyr::group_by(Province.State) %>%
  dplyr::arrange(date) %>%
  dplyr::mutate(confirmados = cumsum(confirmed),
                death_cum = cumsum(death))%>%
  dplyr::ungroup() 


mymap <- getData("GADM", country = "brazil", level = 1)
mymap <- subset(mymap, HASC_1=="BR.PR")
temp <- fortify(mymap)


load('mapa.RData')

map=ggmap(map)+
  geom_map(data = temp, map = temp,
           aes(x = long, y = lat, group = group, map_id = id),
           color = "black", size = 0,alpha=0.1) 


map_frames <- map +
  geom_point(aes(x = Long, y = Lat, size = confirmados),
             data = acumulados, colour = 'orangered', alpha = .5) +
# Here comes the gganimate specific bits
labs(title = '{closest_state}') +
  transition_states(as.factor(date),1,1) +shadow_mark(past = T)

animate(map_frames,nframes = length(unique(acumulados$date))*2,fps=3, detail = 1,renderer = gifski_renderer('test.gif'),width = 850, height = 850)

```


Sobre
=======================================================================


**Coronavirus Paraná Dashboard**

Esse dashboard apresenta as atualizações diárias de casos de Covid19 do estado do Paraná, o qual foi construido no software R utilizando o script do Rmarkdown. Os códigos utilizados estão disponíveis [aqui.](https://github.com/thiagogentil/utfprApucarana.github.io) 


**Data**

Os dados utilizados nesse dashboard foram/são coletados diariamente no portal  [Brasil em dados abertos](https://brasil.io/home). A última atualização realizada foi em
```{r}
date()
```

**Modelos de regressão**
Os modelos utilizados nesse dashboard devem ser utilizados com cautela, pois alguns municípios ainda possuem poucas informações, fazendo com que as previsões possuam um elevado intervalo de confiabilidade. 


**Agradecimentos**

* Prof. [Thiago Gentil Ramires](http://lattes.cnpq.br/2106135845379527) - [UTFPR - Apucarana](https://portal.utfpr.edu.br/)
* Profa. [Ana Julia Righetto](http://lattes.cnpq.br/5933607596600115) -    [UEL](https://uel.br/)
* Prof. [Luiz Ricardo Nakamura](http://lattes.cnpq.br/1027138840914073) - [UFSC](https://ufsc.br/)
* Prof. [Rodrigo Rossetto Pescim](http://lattes.cnpq.br/1508493202130646) - [UEL](https://uel.br/)


Também fazem parte dessa pesquisa os alunos vinculados ao projeto de extensão Hemonúcleo Inteligente. 

* Victor H. R. Moura - [UTFPR - Apucarana](https://portal.utfpr.edu.br/)
* Maisa S. Pinheiro - [UTFPR - Apucarana](https://portal.utfpr.edu.br/)

```{r, echo=FALSE}
# Define variable containing url asd
url <- "https://pbs.twimg.com/profile_images/1241088175348613123/NfrGE61E_400x400.jpg"
```

<center><img src="`r url`"></center>

